【裁判字號】    92,易,110
【裁判日期】    920605
【裁判案由】    竊盜
【裁判全文】
臺灣桃園地方法院刑事判決                          九十二年度易字第一一號
    公  訴  人  臺灣桃園地方法院檢察署檢察官
    被      告  乙○○
右列被告因竊盜案件，經檢察官提起公訴（九十一年度偵字第二一四九五號），本院
判決如左：
    主      文
乙○○共同竊盜，累犯，處有期徒刑伍月，如易科罰金，以佰元折算壹日。
    事      實
一、乙○○曾於民國（下同）八十八年間，因竊盜案件，經本院判處有期徒刑三月，
    於九十年二月十日執行完畢，竟不知悔改，復於九十一年十一月二十四日十四時
    許，與丙○○（業經併案由台灣高等法院審理中）共同基於為自己不法所有之犯
    意聯絡與行為分擔，在桃園縣中壢市○○路○段一八六號，利用借宿甲○○公司
    之機會，趁機共同竊取該公司內手提電腦及掌上型ＤＶＤ各一臺等物，事後由丙○○、乙○○將竊得之手提電腦及掌上型ＤＶＤ各一臺變賣得款新臺幣（下同）
    五千五百元後花用完畢。嗣經甲○○發現前開財物遺失後報警查獲，始知上情。
二、案經桃園縣警察局大園分局報請臺灣桃園地方法院檢察署檢察官偵查起訴。
    理      由
一、訊之被告乙○○坦承有單獨竊取前開物品，惟否認與丙○○共同犯罪，辯稱：本
    件係伊單獨一人為之，丙○○並未參與云云。惟查，右揭竊盜犯罪事實，業據證
    人即被害人甲○○於警訊時指述綦詳，再參以被告於警訊中自承於前揭時、地，
    與丙○○二人共同偷走手提電腦一臺及掌上型ＤＶＤ一臺，竊取後，由丙○○騎
    乘機車載伊，將手提電腦及掌上型ＤＶＤ載往桃園縣龍潭鄉○○路賣予一名綽號
    叫「阿海」之男子。手提電腦賣四千元，掌上型ＤＶＤ賣一千五百元，共五千五
    百元，事後，丙○○將五千五百元均交給被告乙○○。當時與丙○○共乘機車到
    龍潭鄉○○路時，伊人在外面等，由丙○○將物品拿進綽號「阿海」之男子住處
    變賣等語綦詳，被告亦坦承警訊筆錄之內容實在，雖被告嗣後辯稱丙○○未參與
    云云。惟被告於為警查獲之初，離案發時刻較近，記憶較為清晰，且較無機會受
    他人干預而佈詞預設情節，其彼時之供述自較真切可信，且被告於警訊所述與證
    人即被害人甲○○之證言亦互核相符，故應以被告於警訊時之供述，較為可採。
    又被告業自承自同案被告丙○○處分得五千五百元贓款，則若被告未與丙○○基
    於共同之犯意聯絡而行竊，何以共犯丙○○需將上開金額分予被告？是被告前開
    所辯，無非事後迴護共犯丙○○之詞，委無足採。是本案事證明確，被告前開竊
    盜犯行，洵堪認定。
二、核被告乙○○前開所為，係犯刑法第三百二十條第一項之普通竊盜罪。被告與共
    犯丙○○二人對前開竊盜犯行，有犯意之聯絡及行為之分擔，為共同正犯。又被
    告曾於八十八年間，因竊盜案件，經本院判處有期徒刑三月，於九十年二月十日
    執行完畢，有臺灣桃園地方法院檢察署刑案查註紀錄表、臺灣高等法院被告全國
    前案紀錄表各一份在卷可稽，其於五年內再犯本件有期徒刑以上之罪，為累犯，
    應依刑法第四十七條規定加重其刑。爰審酌被告犯罪之動機、目的、手段，及其
    有前開前科，有臺灣高等法院被告全國前案紀錄表一份在卷可稽，品性不佳、智
    識程度、竊得財物之價值，犯罪所生之損害，及其犯罪後態度等一切情狀，量處
    如主文所示之刑，並諭知易科罰金之折算標準，以資懲儆。
據上論斷，應依刑事訴訟法第二百九十九條第一項前段，刑法第二十八條、第三百二
十條第一項、第四十一條第一項前段、第四十七條，罰金罰鍰提高標準條例第一條前
段、第二條，判決如主文。
本案經檢察官吳廣莉到庭執行職務。
中      華      民      國    九十二    年      六      月      五      日
                                      臺灣桃園地方法院刑事第六庭
                                          法  官    游  紅  桃
右正本證明與原本無異。
如不服本判決，應於判決送達後十日內向本院提出上訴狀（應附繕本），上訴於臺灣
高等法院。
                                          書記官    張  嘉  雯
中      華      民      國    九十二    年      六      月      六      日
附論罪科刑依據之法條：
中華民國刑法第三百二十條第一項
意圖為自己或第三人不法之所有，而竊取他人之動產者，為竊盜罪，處五年以下有期
徒刑、拘役或五百元以下罰金。
意圖為自己或第三人不法之利益，而竊佔他人之不動產者，依前項之規定處斷。
前二項之未遂犯罰之。


司法院資訊處製作；財團法人民間司法改革基金會備份。
